【裁判字號】    99,上訴,2173
【裁判日期】    990630
【裁判案由】    毒品危害防制條例
【裁判全文】
臺灣高等法院刑事判決                99年度上訴字第2173號
上  訴  人
即  被  告  甲○○○
上列上訴人即被告因違反毒品危害防制條例案件，不服臺灣臺北
地方法院98年度訴字第1677號，中華民國99年5 月28日第一審判
決 (起訴案號：臺灣臺北地方法院檢察署98年度毒偵字第2323號
)， 提起上訴，本院判決如下：
    主  文
上訴駁回。
    事  實
本審認定之事實與第一審判決書所記載之事實相同，茲引用之。
    理  由
一、按刑事訴訟法第350條、第361條、第362條、第367條規定，
    不服地方法院之第一審判決而上訴者，須提出上訴書狀，並
    應敘述具體理由，為上訴必備之程式；其所提出之書狀未敘
    述上訴理由，或僅曾以言詞陳述上訴理由者，均應於上訴期
    間屆滿後20日內補提理由書於第一審法院。第一審法院經形
    式審查，認逾期未補提上訴理由者，應定期間先命補正，逾
    期未補正者，為上訴不合法律上之程式，應以裁定駁回。倘
    已提出上訴理由，但所提非屬具體理由者，則由第二審法院
    以上訴不合法律上之程式，判決駁回。而所謂具體理由，必
    係依據卷內既有訴訟資料或提出新事實、新證據，指摘或表
    明第一審判決有何採證認事、用法或量刑等足以影響判決本
    旨之不當或違法，而構成應予撤銷之具體事由，始克當之（
    例如：依憑證據法則具體指出所採證據何以不具證據能力，
    或依憑卷證資料，明確指出所為證據證明力之判斷如何違背
    經驗、論理法則）；倘僅泛言原判決認定事實錯誤、違背法
    令、量刑失之過重或輕縱，而未依上揭意旨指出具體事由，
    或形式上雖已指出具體事由，然該事由縱使屬實，亦不足以
    認為原判決有何不當或違法者（例如：對不具有調查必要性
    之證據，法院未依聲請調查亦未說明理由，或援用證據不當
    ，但除去該證據仍應為同一事實之認定），皆難謂係具體理
    由，俾與第二審上訴制度旨在請求第二審法院撤銷、變更第
    一審不當或違法之判決，以實現個案救濟之立法目的相契合
    ，並節制濫行上訴。是不服地方法院之第一審判決而上訴者
    ，須提出上訴書狀，且應於上訴書狀本身內敘明上訴之具體
    理由，如不能認係具體理由者，上訴即非合法。
二、本件上訴人即被告甲○○○不服原審判決，提起上訴，其上
    訴意旨略稱：伊於偵查期間盡力與警方通力合作並供出毒品
    上游來源，進而破獲該集團，原判決量刑猶嫌過重，懇請鈞
    院再次審酌，從輕量刑云云。
三、惟查：
(一)按量刑係法院就繫屬個案犯罪之整體評價，為事實審法院得
    依職權自由裁量之事項，量刑判斷當否之準據，應就判決之
    整體觀察為綜合考量，苟已斟酌刑法第57條各款所列情狀，
    而未逾越法定刑度，如無偏執一端，致有明顯失出失入之恣
    意為之情形，上級審法院即不得單就量刑部分遽指為不當或
    違法。
(二)原判決就如何認定被告甲○○○犯行所依憑之證據及量定宣
    告刑之理由，業已詳敘審酌被告分別基於施用第一、二級毒
    品之犯意，於98年8月2日下午某時，在其於臺北縣新店市○
    ○路○段105巷4弄4號2樓住處，以摻入香煙之吸食方式，施
    用第一級毒品海洛因1次；於98年8月2日下午某時，在前揭
    地點，以甲基安非他命置於玻璃球內燒烤後以吸食器吸食煙
    霧之方式，施用第二級毒品甲基安非他命1次等犯行，分別
    係犯毒品危害防制條例第10條第1項施用第一級毒品罪及同
    條第2項施用第二級毒品罪，其犯意個別，行為互異，應予
    分論併罰，並審酌被告行為時，毒品危害防制條例部分條文
    業已修正，經比較新舊法結果，以新法對被告有利，依刑法
    第2條第1項但書規定，自應適用修正後之新法規定；又衡酌
    被告於警詢之供承及證人蕭臺柱警員於原審審理時之證述
    (98年度毒偵字第2323號卷第9至10頁，原審卷第86頁正反面
    )，復參臺北縣政府警察局土城分局99年3月1日北縣警土刑
    字第0990006711號函檢附之刑事案件移送書(原審卷第56頁)
    ，勘認就施用第二級毒品之部分，被告有供出毒品來源，並
    因而查獲其他正犯之情事，爰依毒品危害防制條例第17條第
    1項規定，依法減輕其刑，並依法先加後減；再審酌被告施
    用毒品，足以戕害其身心，滋生其他犯罪，惡化治安，嚴重
    損及公益，且被告前曾犯有施用毒品，復經觀察勒戒及強制
    戒治執行完畢，其竟再為本件施用毒品犯行，顯見其不思悔
    改，自我控制能力亦顯不佳；惟另考量被告於犯後已能坦承
    犯行，而其施用毒品之行為於本質上係屬自我戕害行為，反
    社會性之程度應屬較低，兼衡其之犯罪動機、目的、智識程
    度非高及其家庭經濟狀況等一切情狀，酌情就施用第一級毒
    品，累犯，處有期徒刑7月，又施用第二級毒品，累犯，處
    有期徒刑3月；又扣案之甲基安非他命1包（不含包裝袋，驗
    餘淨重6.9611公克）既屬第二級毒品，爰依毒品危害防制條
    例第18條第1項前段規定，併予宣告沒收銷燬之（惟鑑驗耗
    用之毒品既已滅失，自毋庸宣告沒收銷燬）；至於包裝上開
    毒品之包裝袋1個，具有包裝毒品、防止其裸露而便於持有
    及施用之功能，與該等毒品本身均為被告所有之物，另扣案
    吸食器、玻璃球各1組，亦屬被告所有供其施用毒品所用之
    物，爰均依刑法第38條第1項第2款規定宣告沒收；至於被告
    遭查獲時，雖同時經警扣得電子磅秤1台，惟該電子磅秤亦
    據被告否認與本件施用犯行有關，故不予宣告沒收，從形式
    上觀之，核無認定事實錯誤、量刑瑕疵或違背法令之情形。
(三)被告仍執前詞提起上訴請求減輕其刑云云，惟被告供出施用
    毒品來源係向綽號「金剛」所購買等情，既業經原判決理由
    欄二(二)部分詳予敘明，認定就施用第二級毒品之部分，被告
    確有供出毒品來源，並因而查獲其他正犯之情事，符合毒品
    危害防制條例第17條第1項之規定，並予以減輕其刑，原審
    既已因被告供出毒品來源並因而查獲其他正犯之事，於量刑
    上予以減刑之考量，則被告上開所陳，尚難認符合具體理由
    。綜上，被告上訴意旨所述無非對本件犯行深表悔悟或純屬
    其個人主觀上對法院量刑之期盼，尚不足以影響原判決之本
    旨，其所執上訴理由，顯非依據卷內既有訴訟資料或提出新
    事實、新證據，指摘或表明第一審判決有何採證認事、用法
    或量刑等足以影響判決本旨之不當或違法，而構成應予撤銷
    之具體事由。是被告上訴，未以書狀敘述具體理由，揆諸上
    揭規定，自屬不合法律上之程式，爰不經言詞辯論，逕予駁
    回。
據上論結，應依刑事訴訟法第367條前段、第372條，判決如主文
。
中    華    民    國    99    年    6     月    30    日
                  刑事第二十三庭    審判長法  官  許宗和
                                          法  官  潘進柳
                                          法  官  沈君玲
以上正本證明與原本無異。
施用第一級毒品部分如不服本判決，應於收受送達後10日內向本
院提出上訴書狀，其未敘述上訴之理由者並得於提起上訴後10日
內向本院補提理由書（均須按他造當事人之人數附繕本）「切勿
逕送上級法院」。
施用第二級毒品部分不得上訴
                                          書記官  彭于瑛
中    華    民    國    99    年    7     月    2     日

司法院資訊處製作；財團法人民間司法改革基金會備份。
